【裁判字號】    89,訴,191
【裁判日期】    890816
【裁判案由】    毒品危害防制條例
【裁判全文】
臺灣嘉義地方法院刑事判決                          八十九年度訴字第一九一號
    公  訴  人  臺灣嘉義地方法院檢察署檢察官
    被      告  甲○○
右列被告因毒品危害防制條例案件，經檢察官提起公訴（八十九年度偵字第五七八號
），並移送併辦（八十九年度毒偵字第一一二二號），及臺灣雲林地方法院檢察署檢
察官移送併辦（八十九年度毒偵字第八一五號），本院判決如左：
    主  文
甲○○連續施用第一級毒品，累犯，處有期徒刑壹年貳月。扣案之海洛因壹包（重零
點陸公克）沒收銷燬之；美娜水空瓶壹支，沒收之。又連續施用第二級毒品，累犯，
處有期徒刑陸月。扣案之安非他命貳包（重點公克、壹點壹公克），沒收銷燬之
。應執行有期徒刑壹年陸月。扣案之海洛因壹包（重零點陸公克）、安非他命貳包（
重點公克、壹點壹公克），均沒收銷燬之；美娜水空瓶壹支，沒收之。
    事  實
一、甲○○曾因過失傷害罪，經法院判處有期徒刑十一月確定，於民國八十四年十二
    月八日假釋期滿執行完畢。復因施用毒品案件，經本院以八十七年度毒聲字第四
    一一號裁定令入戒治處所強制戒治，嗣以八十八年度毒聲字第一六八號裁定停止
    戒治，所餘戒治期間付保護管束，而於保護管束期滿後，由臺灣嘉義地方法院檢
    察署檢官於八十八年十月二十五日，以八十八年度戒偵字第一六號處分不起訴在
    案。詎仍不知悔改，竟於上開不起訴處分後五年內，分別基於施用第一級毒品海
    洛因及第二級毒品安非他命之概括犯意，自八十八年十一月中旬某日起至八十九
    年五月二十一日中午十二時許止，在不詳地點（大部分均在車上），連續施用海
    洛因多次，及自八十八年十一月下旬某日起至八十九年五月十七、八日晚上十時
    許止，在台南縣新營市○○路二二五巷四七號住處，連續施用安非他命多次。其
    間於八十八年十二月十三日下午一時三十分許，因駕駛無牌照自小客車行經雲林
    縣北港鎮○○里○○路圓環旁，為警攔檢後採取尿液送驗結果，呈甲基安非他命
    及嗎啡之陽性反應（海洛因於人體會代謝成嗎啡），及於八十九年五月二十三日
    十八時許，在雲林縣北港鎮○○街三十四號巷口，為警查獲，在其身上七星牌香
    煙盒內起出非法持有之安非他命一包（重三．三公克）及海洛因一包（重０．六
    公克），隨即另在雲林縣北港鎮○○路與厚生街口，於其友人馬明嘉所駕駛車牌
    號碼Ｊ五－００五七號自小客車內查獲其非法持有以統一發票包裝之安非他命一
    包，重一．一公克、摻美娜水施用海洛因後剩餘之美娜水空瓶一支，並經警採取
    其尿液送驗後，亦呈甲基安非他命及嗎啡陽性反應，而查悉上情。
二、案經雲林縣警察局北港分局報告臺灣雲林地方法院檢察署呈請臺灣高等法院臺南
    分院檢察署令轉臺灣嘉義地方法院檢察署偵查起訴，並移送併辦，及臺灣雲林地
    方法院檢察署檢察官移送併辦。
    理  由
一、訊據被告甲○○坦承右揭犯行不諱，並有第一級毒品海洛因一包、第二級毒品安
    非他命二包、美娜水空瓶一支扣案可證，被告二次被警查獲時，經警採取其尿液
    送驗結果，二次均同時呈有甲基安非他命及嗎啡陽性反應，此有雲林縣衛生局煙
    毒尿液檢驗成績書及嫌犯尿液送檢真實姓名對照表、嘉義縣衛生局煙毒尿液檢驗
    單及尿液送鑑驗名冊各一紙在卷可稽，足證，被告之自白與事實相符，本件事證
    明確，被告之犯行堪以認定，應予依法論科。
二、被告曾因施用毒品案件，經本院以八十七年度毒聲字第四一一號裁定令入戒治處
    所強制戒治，嗣以八十八年度毒聲字第一六八號裁定停止戒治，所餘戒治期間付
    保護管束，而於保護管束期滿後，由臺灣嘉義地方法院檢察署檢官於八十八年十
    月二十五日，以八十八年度戒偵字第一六號處分不起訴在案，經調閱上開卷證資
    料，查核無訛，並有臺灣嘉義、雲林地方法院檢察署刑案資料查註紀錄表在卷可
    按，五年內再施用第一、二級毒品。核被告所為，係犯毒品危害防制條例第十條
    第一項、第二項之罪。被告施用前持有第一、二級毒品之低度行為，為施用第一
    、二級毒品之高度行為所吸收，均不論罪。被告多次施用第一級毒品海洛因及第
    二級毒品安非他命之犯行，時間緊接，所犯構成要件相同，顯係分別基於概括犯
    意為之，依刑法第五十六條規定，為連續犯，均以一罪論，並分別加重其刑。又
    被告曾因過失傷害罪，經法院判處有期徒刑十一月確定，於八十四年十二月八日
    假釋期滿執行完畢，有臺灣高等法院被告全國前案紀錄表在卷可查，五年以內再
    犯本件有期徒刑以上之罪，依刑法第四十七條規定，為累犯，應依法遞加其刑。
    爰審酌被告之品性、犯罪之動機、目的、所生之危害及犯罪後之態度等一切情狀
    ，量處如主文所示之刑，並定其應執行刑，以示懲儆。又右揭扣案之物，均為被
    告所有，業據其供陳在卷，其中第一級毒品海洛因一包（重０．六公克），第二
    級毒品安非他命二包（重分別為三．三公克、一．一公克），應依法宣告沒收銷
    燬之。扣案之美娜水空瓶，為被告供施用海洛因所用剩餘之物，並依法宣告沒收
    之。
三、據上論斷，應依刑事訴訟法第二百九十九條第一項前段，毒品危害防制條例第十
    條第一項、第二項、第十八條第一項前段，刑法第十一條前段、第五十六條、第
    四十七條、第三十八條第一項第二款，判決如主文。
本案經檢察官游悅晨到庭執行職務
中    華    民    國      八十九      年      八      月      十六      日
                                臺灣嘉義地方法院刑事第三庭
                                        法  官  洪  秀  一
如不服本判決，應於判決送達後十日內，向本院提出上訴狀。
右正本證明與原本無異。
中    華    民    國      八十九      年      八      月      十六      日
                                        書記官  陳  湘  蓉
附錄法條：
毒品危害防制條例第十條
施用第一級毒品者，處六月以上五年以下有期徒刑。
施用第二級毒品者，處三年以下有期徒刑。


司法院資訊處製作；財團法人民間司法改革基金會備份。
